【裁判字號】    95,上訴,306
【裁判日期】    950331
【裁判案由】    違反毒品危害防制條例
【裁判全文】
臺灣高等法院高雄分院刑事判決         95年度上訴字第306號
    上  訴  人
    即  被  告  甲○○
上列上訴人因違反毒品危害防制條例案件，不服臺灣屏東地方法
院94年度訴字第1067號中華民國94年12月22日第一審判決（起訴
案號：臺灣屏東地方法院檢察署94年度毒偵字第2196號，及移送
併辦：臺灣桃園地方法院檢察署94年度毒偵字第5448號、第5449
號），提起上訴，本院判決如下：
    主  文
上訴駁回。
    事  實
一、甲○○前於民國88年間因施用毒品案件，經臺灣嘉義地方法
    院以88年度毒聲字第21號裁定送觀察、勒戒後，認有繼續施
    用毒品傾向，再經同院以88年度毒聲字第1512號裁定送戒治
    處所施以強制戒治，嗣經同院89年度毒聲字第403 號裁定停
    止戒治並付保護管束，其於保護管束期間再因施用毒品案件
    ，經同院以89年度毒聲字第1058號裁定撤銷停止戒治，令入
    戒治處所施以強制戒治，並於90年5 月2 日強制戒治執行完
    畢出所。詎其猶不知悔改，仍未戒除毒癮，於強制戒治執行
    完畢釋放後，5 年內復基於施用第一級毒品海洛因之概括犯
    意，自93年11月間某日起至94年7 月23日止，以每天施用1
    次之頻率，將海洛因加礦泉水稀釋後以注射針筒注射之方式
    ，在屏東縣東港鎮某電動遊藝場內、桃園市陽明公園等地，
    連續施用海洛因多次。嗣於94年2 月5 日15時許，在桃園市
    ○○路123 號前，因行跡可疑為警盤查時，不慎將第一級毒
    品海洛因1 包掉落於地，經警當場扣得第一級毒品海洛因1
    包（淨重0.05公克、空包裝重1.12公克）；復於94年2 月18
    日16時30分許，因行跡可疑為警在桃園市○○○街與昆明街
    口查獲，並扣得第一級毒品海洛因1 包（淨重0.12公克、空
    包裝重0.22公克）；再於94年7 月24日1 時40分許，為警在
    屏東縣東港鎮○○路中南客運站前查獲；且甲○○前後3 次
    被警查獲，警方均經其同意採尿，送驗結果均呈嗎啡陽性反
    應，始知上情。
二、案經屏東縣警察局東港分局報請臺灣屏東地方法院檢察署檢
    察官偵查起訴及桃園縣政府警察局桃園分局、龜山分局分別
    報請臺灣桃園地方法院檢察署檢察官移送原審法院併辦。
    理  由
一、上訴人即被告甲○○經本院合法傳喚，無正當理由不到庭，
    惟上開事實，業據被告於原審時坦承不諱，且被告先後3次
    為警查獲時採尿送驗結果均呈嗎啡（即海洛因水解後之反應
    ）之陽性反應，有台灣尖端先進生技醫藥股份有限公司94年
    5 月3 日、94年5 月24日濫用藥物檢驗報告各1 紙及台灣檢
    驗科技股份有限公司94年8 月8 日KＺ000000000000號濫用藥
    物尿液檢驗報告1 紙在卷可稽。又94年2 月5 日扣案之白粉
    1 包（淨重0.05公克、空包裝重1.12公克）、94年2 月18日
    扣案之白粉1 包（淨重0.12公克、空包裝重0.22公克），經
    送法務部調查局鑑驗結果，均含第一級毒品海洛因成分，有
    該局94年3 月18日調科壹字第080009100 號、94年4 月11日
    調科壹字第080009126 號鑑定通知書各1 紙在卷可佐。上述
    鑑驗結果，均係檢驗機關本於專業知識及以精密儀器或科學
    檢驗方法所得之結論，自可憑信，足見被告自白與事實相符
    ，堪以採信。又被告前於88年間因施用毒品案件，經臺灣嘉
    義地方法院以88年度毒聲字第21號裁定送觀察、勒戒後，認
    有繼續施用毒品傾向，再經同院以88年度毒聲字第1512號裁
    定送戒治處所施以強制戒治，嗣經同院以89年度毒聲字第40
    3 號裁定停止戒治並付保護管束，其於保護管束期間再因施
    用毒品案件，經同院以89年度毒聲字第1058號裁定撤銷停止
    戒治，令入戒治處所施以強制戒治，並於90年5 月2 日強制
    戒治執行完畢出所，此有臺灣屏東地方法院檢察署刑案資料
    查註紀錄表及臺灣高等法院被告全國前案紀錄表各1 份在卷
    可參。從而，本件事證明確，被告連續施用第一級毒品海洛
    因犯行，堪予認定。
二、查海洛因屬毒品危害防制條例第2 條第2 項第1 款所稱之第
    一級毒品，不得持有、施用，被告竟持以施用，核被告甲○
    ○所為，係犯同條例第10條第1 項之施用第一級毒品罪。其
    施用前持有海洛因之低度行為，應為施用之高度行為所吸收
    ，不另論罪。其先後多次施用第一級毒品海洛因之行為，時
    間緊接，觸犯構成要件相同之罪名，顯係基於概括犯意反覆
    為之，為連續犯，應以一罪論，並依法加重其刑。公訴人雖
    僅就被告於94年6 月30日起至94年7 月23日止，連續施用第
    一級毒品海洛因多次之犯行起訴，其餘部分未據起訴，惟被
    告其餘施用第一級毒品海洛因之行為，與已起訴部分之犯罪
    事實，具有連續犯之裁判上一罪關係，已如前述，為起訴效
    力所及，本院自應併予審理。
三、原判決以被告甲○○罪證明確，因予適用毒品危害防制條例
    第10條第1 項、第18條第1 項前段，刑法第11條、第56條之
    規定，並審酌被告經觀察、勒戒及強制戒治後，仍未能戒除
    毒癮，顯見其無戒毒悔改之意，惟念其施用毒品乃自戕行為
    ，及其施用毒品之期間、次數、犯罪後坦認犯行，態度尚稱
    良好等一切情狀，量處有期徒刑10月，並敘明扣案之海洛因
    2 包（合計淨重0.17公克、空包裝重1.34公克），為第一級
    毒品，應依毒品危害防制條例第18條第1 項前段規定，宣告
    沒收銷燬之。其認事用法核無違誤，所處之刑亦屬允當。被
    告上訴意旨，空言指摘原判決不當，為無理由，應予駁回。
四、被告甲○○經合法傳喚，無正當理由不到庭，不待其陳述逕
    行判決。
據上論斷，應依刑事訴訟法第368條、第371條，判決如主文。
本案經檢察官張其主到庭執行職務。
中    華    民    國    95    年    3     月    31    日
                  刑事第二庭    審判長法  官  林正雄
                                      法  官  陳啟造
                                      法  官  黃壽燕
以上正本證明與原本無異。
如不服本判決應於收受本判決後10日內向本院提出上訴書狀，其
未敘述上訴理由者，並得於提起上訴後10日內向本院補提理由書
狀（均須按他造當事人之人數附繕本）「切勿逕送上級法院」。
中    華    民    國    95    年    3     月    31    日
                                      書記官  王婉蓉
附錄本判決論罪科刑法條：
毒品危害防制條例第10條：
  施用第一級毒品者，處6月以上5年以下有期徒刑。
  施用第二級毒品者，處3年以下有期徒刑。


司法院資訊處製作；財團法人民間司法改革基金會備份。
